【裁判字號】    97,簡上,48
【裁判日期】    970501
【裁判案由】    傷害
【裁判全文】
臺灣臺南地方法院刑事判決              97年度簡上字第48號
上  訴  人  甲○○
即  被  告
上列上訴人即被告因傷害案件，不服本院96年度簡字第4420號中
華民國96年12月31日第一審簡易判決（聲請簡易判決處刑書案號
：96年度偵字第16102號），提起上訴，本院管轄之第二審合議
庭判決如下：
    主  文
上訴駁回。
    事實及理由
一、本案經本院審理結果，認第一審判決對被告甲○○論以刑法
    第二百七十七條第一項前段之傷害罪，量處被告拘役五十日
    ，及諭知如易科罰金之折算標準，其認事用法及量刑均無不
    當，應予維持，且除證人即告訴人丁○○於警詢及檢察事務
    官詢問時所為之證述，為被告以外之人於審判外之陳述，因
    被告不同意作為本案證據，而不予援用外，其餘引用第一審
    判決書記載之事實、證據及理由（如附件）。
二、上訴人即被告上訴意旨雖辯稱：他當時只有打告訴人胸部一
    下，告訴人之傷勢與他無關云云。惟查：告訴人於民國九十
    六年九月十九日下午五時許，在臺南市○○區○○路一段六
    九九巷梅花公園內，與被告因細故發生口角爭執，兩人進而
    發生肢體衝突互毆，被告在互毆過程中，有拉住告訴人之胸
    前衣領，並徒手毆打告訴人之頭部、背部、胸部，兩人因此
    在草地上打滾等情，業經告訴人於本院審理時結證綦詳（見
    本院卷第三三至三四頁），核與告訴人所提出之診斷證明書
    上所載之傷勢相符（見警卷第九頁）；且被告聲請傳喚之目
    擊證人丙○○於本院審理時亦證稱：她看到告訴人出拳打被
    告臉部一下，被告抓住告訴人的手，之後被告與告訴人拉扯
    、推擠在一起約五分鐘後，告訴人倒在地上等語（見本院卷
    第三五頁），足見被告當時並非僅出手打告訴人之胸部一下
    ，而是因與告訴人口角爭執，發生肢體衝突，兩人因此有相
    互拉扯、推擠之情事，是依當時目擊證人之證詞，應與告訴
    人所指證之「兩人互毆」一情較為相符，被告辯稱其只有打
    告訴人胸部一拳，告訴人就認輸離開現場云云，顯非實情，
    不足採信。而被告與告訴人前揭肢體衝突發生之原因，雖係
    告訴人先行出拳挑釁所致，然告訴人僅出拳一下，即為被告
    出手阻止，該不法之侵害已經過去，依法被告本不應繼續對
    告訴人有何肢體動作，然被告卻仍出手反擊，並與告訴人推
    擠、拉扯，進而在地上打滾，足見被告與告訴人當時之肢體
    衝突應甚激烈，已達互毆之程度，證人丙○○證稱之「兩人
    拉扯、推擠一詞，可能係因案發時間距離作證時已久，證人
    之記憶隨著事件之落幕而淡忘，也可能係因被告與告訴人之
    肢體衝突過程係在短暫時間內之一連串攻防動作，且兩人近
    距離肢體接觸，因旁觀角度不同，而有互毆或推擠在一起之
    主觀判斷差異，尚難憑此即為被告有利之證明。況被告於本
    院交互詰問證人後，亦曾供稱：「我承認有互毆」等語（見
    本院卷第三七頁），益見告訴人證稱其與被告二人是互毆一
    情，應與事實相符，堪予採信。綜上，本案事證明確，被告
    仍執前詞，指摘原判決不當，為無理由，應予駁回。
據上論斷，應依刑事訴訟法第四百五十五條之一第一項、第三項
、第三百七十三條、第三百六十八條，判決如主文。
本案經檢察官乙○○到庭執行職務。
中    華    民    國    97    年    5     月    1     日
                  刑事第五庭  審判長  法  官  沈揚仁
                                      法  官  林逸梅
                                      法  官  林欣玲
以上正本證明與原本無異。
本件不得上訴。
                                      書記官  鄭佩玉
中    華    民    國    97    年    5     月    1     日
附錄本案論罪科刑法條全文：
刑法第277條第1項
傷害人之身體或健康者，處 3 年以下有期徒刑、拘役或 1 千元
以下罰金。


司法院資訊處製作；財團法人民間司法改革基金會備份。
